【裁判字號】    98,台抗,552
【裁判日期】    980828
【裁判案由】    妨害性自主聲請再審
【裁判全文】
最高法院刑事裁定              九十八年度台抗字第五五二號
抗  告  人  甲○○
上列抗告人妨害性自主案件，不服台灣高等法院中華民國九十八
年六月十二日駁回聲請再審之裁定（九十八年度聲再字第一八五
號），提起抗告，本院裁定如下：
    主  文
抗告駁回。
    理  由
按有罪之判決確定後，有刑事訴訟法第四百二十條第一項所定情
形之一者，得為受判決人之利益聲請再審。又刑事訴訟法第四百
二十條第一項第六款所謂「發現確實之新證據」，係指該證據於
事實審法院判決前業已存在，為法院、當事人所不知，不及調查
斟酌，至其後始行發現，且就證據本身形式觀察，固不以絕對不
須經過調查程序為條件，但必須顯然可認為足以動搖原有罪之確
定判決，而為受判決人無罪、免訴、免刑或輕於原判決所認罪名
之判決者為限。亦即該「新證據」須可認為確實具有足以動搖原
確定判決，而對受判決人為更有利判決之「確實性」外，尚須具
備該證據係在事實審法院於判決前已存在，因未經發現，不及調
查斟酌，或審判時未經注意，至其後始行發現之「嶄新性」特質
，二者不可或缺。倘未具備上開「確實性」與「嶄新性」二聲請
再審新證據之特性，即不能據為聲請再審之原因。而所謂「確實
」之新證據，指其證據之本身在客觀上可認為真實，毋須經過調
查，即足以動搖原判決，使受刑人得受有利之裁判者而言，若在
客觀上就其之真實性如何，尚欠明瞭，非經相當之調查，不能辨
其真偽，即與確實新證據之「確實」含義不符，自難採為聲請再
審之理由。本件抗告人甲○○於原審以伊於所涉妨害性自主案，
經原審法院判處強制性交罪刑確定後，伊委請林思銘律師向○○
婦產科診所函查，經該診所范姜○○醫師於民國九十八年五月十
九日回函，該函上載有「……病患自訴最終月經為九十六年五月
二十九日…」之旨，伊憑此新證據足認乙女（真實姓名、年籍詳
卷）所述遭伊性侵害而受孕之陳述為虛偽，為此乃依上開規定聲
請再審。惟查，抗告人因犯妨害性自主案件，前經原審法院審理
結果，認其犯罪業經證明，已於該院九十七年度上訴字第四九一
三號刑事判決內詳敘其所憑之證據及理由，並說明乙女收容期間
是否另與他人性交造成懷孕與本件並無關聯性等語。而抗告人於
聲請本件再審時所提出之上揭○○婦產科診所回函，客觀上之真
實性如何，尚欠明瞭，非經相當調查，不能辨其真偽，顯不足以
動搖原確定判決而對抗告人為更有利判決，自與上開聲請再審規
定之新證據，應具備「確實性」之要件不符。原裁定以上揭函示
內容，形式上顯未達足以動搖原有罪確定判決之程度，不符刑事
訴訟法第四百二十條第一項第六款規定之要件，而駁回抗告人再
審聲請。經核尚無不合。抗告意旨仍執前詞，指摘原裁定違法，
非有理由，應予駁回。
據上論結，應依刑事訴訟法第四百十二條，裁定如主文。
中    華    民    國  九十八  年    八    月  二十八  日
                      最高法院刑事第十二庭
                          審判長法官  黃  一  鑫  
                                法官  張  春  福  
                                法官  林  勤  純  
                                法官  李  錦  樑  
                                法官  陳  國  文  
      本件正本證明與原本無異
                                      書  記  官  
中    華    民    國  九十八  年    九    月    三    日
                                                      K

司法院資訊處製作；財團法人民間司法改革基金會備份。
